# 请教陈版：人民币注资以外币注册的FIE时，是否会产生资本公积

提问人：大脸 时间：2011-03-06 16:06:03
情况如下 A公司为一家外商独资企业，母公司为B。A注册资本以美元注册。A公司的记账本位币为人民币。 2008 年，母公司B增资A公司 500 万美元，协议约定汇率 1 ：8. 实际注资以人民币 4000 万元注入，实际收到人民币注资时人民币汇率为 1 ： 7 。 那么在此种情况下是否应认为 1.A公司的实收资本增加人民币 4000 万元（美元 500 万元） 2.或是A公司的实收资本增加人民币500*7=3500万元（美元 500 万元），同时增加资本公积 500 万元。
我个人认为应该是情况1.因为实际收到的即为记账本位币人民币，并没有货币换算差异。
[ 本帖最后由 大脸 于 2011-3-6 20:54 编辑 ]

回答人：chenyiwei
回复 藤椅 大脸 的帖子赞同nikankan的意见。同时，也正如你自己在上面的回帖中提到的， 2006 年 4 月 24 日工商外企字[2006]81号生效之后，出资额折合到实收资本币种就应使用实际到资日的即期汇率而不是合同约定汇率。

回答人：chenyiwei
回复 地板 大脸 的帖子由于注册资本增加额（ 500 万美元）是经过商务、外管部门批准的，不能随意变动，所以只能以该美元数乘以实际到资日的即期汇率倒算出人民币的实收资本金额用于帐务处理，与实际收到的人民币金额之间的差额计入资本公积。